臺灣板橋地方法院刑事判決　　　　　　　96年度訴字第2447號
公　訴　人　臺灣板橋地方法院檢察署檢察官
被　　　告　甲○○
上列被告因違反毒品危害防制條例案件，經檢察官提起公訴（96
年度毒偵字第4563號），因被告於本院準備程序中為有罪之陳述
，本院告知被告簡式審判程序之旨，並聽取當事人之意見後，經
合議庭裁定改以簡式審判程序審理，判決如下：
    主  文
甲○○施用第一級毒品，處有期徒刑拾月。扣案之海洛因壹包之
外包裝沒收，其內之第一級毒品海洛因（淨重零點壹公克）沒
收銷燬。
    事  實
一、甲○○前因施用毒品案件經本院裁定送觀察、勒戒後，因認
    有繼續施用毒品之傾向，復經本院以九十年度毒聲字第五○
    三八號裁定令入戒治處所施以強制戒治一年，嗣於民國九十
    一年十二月三十日強制戒治執行完畢，並由臺灣板橋地方法
    院檢察署檢察官以九十二年度戒毒偵字第六一號為不起訴處
    分確定。又因施用毒品案件先後經本院於九十四年十二月三
    十日以九十四年度訴字第二六七○號刑事判決判處有期徒刑
    一年，於九十五年二月三日判決確定、於九十五年十一月十
    四日以九十五年度訴字第一一九八號刑事判決判處有期徒刑
    八月，於九十五年十二月七日判決確定，上開各罪嗣經定應
    執行刑為有期徒刑一年八月，並經本院裁定減刑為有期徒刑
    十月，於九十六年七月十六日縮刑期滿執行完畢（不致使本
    件構成累犯）。詎其猶不知悔改，竟又基於施用第一級毒品
    海洛因之犯意，於前揭強制戒治執行完畢後五年內之九十六
    年五月二日下午二時許在臺北縣土城市○○路○段之土地公
    廟旁，以將海洛因摻入香菸內點燃後吸食之方式，施用第一
    級毒品海洛因一次。嗣於同日晚間八時許在臺北縣土城市○
    ○路○段八五之二號前為警查獲，並扣得海洛因一包（驗餘
    淨重零點一三公克），復經採集其尿液送驗而查知上情。
二、案經臺北縣政府警察局板橋分局報告臺灣板橋地方法院檢察
    署檢察官偵查起訴。因甲○○於本院準備程序中為有罪之陳
    述，經本院合議庭裁定以簡式審判程序審理。
    理  由
一、訊據被告甲○○對於前揭犯罪事實均坦承不諱，經查：
（一）被告經警採尿送台灣檢驗科技股份有限公司以酵素免疫分
      析法篩檢、氣相層析質譜儀分析法確認，檢驗結果認該尿
      液呈嗎啡陽性反應，此有該公司九十六年五月十五日報告
      編號CH/ 二○○七/ 五○○四七號濫用藥物尿液檢驗報告
      、偵辦毒品案件被移送人姓名及代碼對照表各一份附卷可
      稽（見九十六年度偵字第一○二八三號偵查卷第三十五頁
      、第十五頁）。前揭尿液檢驗報告載明係以GC/MS （即氣
      相層析質譜儀分析法）方法作為確認檢驗之方式，而該方
      法之原理係檢品經氣化後，通過層析管分離純化，再將純
      化後之成分循序送入質譜儀做個別鑑定。因質譜儀所測定
      之圖譜，在化學上被公認具有指紋特性，故可據以完全判
      定該檢品係為何種化合物。是以氣相層析質譜儀（GC/MS
      ）作藥物及其代謝產物之定性及定量分析，幾乎不會有偽
      陽性反應產生，此經台北榮民總醫院於八十三年四月七日
      以八三北總內字第三○五九號函釋明在案。準此被告之尿
      液經以氣相層析質譜儀分析法檢驗，既係呈嗎啡陽性反應
      ，顯見被告應有在前揭犯罪時間施用第一級毒品海洛因之
      行為甚明。
（二）扣案之第一級毒品海洛因一包送驗結果，確係第一級毒品
      海洛因（驗餘淨重零點一三公克），此有台灣檢驗科技股
      份有限公司九十六年六月二十七日編號CH/ 二○○七/ 六
      ○六八三號濫用藥物檢驗報告一份（見本院卷）在卷足憑
      ，應認上開扣案毒品確係海洛因無誤。
（三）此外被告前因施用毒品案件經本院裁定送觀察、勒戒後，
      因認有繼續施用毒品之傾向，復經本院以九十年度毒聲字
      第五○三八號裁定令入戒治處所施以強制戒治一年，嗣於
      九十一年十二月三十日強制戒治執行完畢，並由臺灣板橋
      地方法院檢察署檢察官以九十二年度戒毒偵字第六一號為
      不起訴處分確定，有上開不起訴處分書電腦列印本、臺灣
      高等法院被告前案紀錄表各一份附卷可憑，復於強制戒治
      執行完畢後五年內，再犯本件施用第一級毒品海洛因之事
      實，堪以認定。
（四）綜上卷附之各項文書、扣案證物等補強證據已足資擔保被
      告於本院調查、審理中所為之上開任意性自白之真實性，
      依刑事訴訟法第一百五十六條第一項、第二項之規定，自
      得據被告前開任意性自白及各該補強證據相互利用，認本
      件事證明確，被告犯行洵堪認定，應予依法論科。
二、按海洛因屬於毒品危害防制條例第二條第二項第一款所規定
    之第一級毒品，核被告施用海洛因之行為，係犯毒品危害防
    制條例第十條第一項之施用第一級毒品罪。其施用前後持有
    毒品之低度行為，應為施用毒品之高度行為所吸收，不另論
    罪。本院審酌被告施用毒品，足以戕害其身心，滋生其他犯
    罪，惡化治安，嚴重損及公益，且被告前曾犯施用毒品罪，
    業經強制戒治執行完畢釋放，仍未戒斷其施用毒品之惡習，
    竟再為本件施用毒品犯行，顯見其不思悔改，及其犯後坦承
    犯行，而其施用毒品行為於本質上係屬自我戕害行為，反社
    會性之程度應屬較低，及其犯後坦承犯行態度尚稱良好等一
    切情狀，量處如主文所示之刑，以資懲儆。
三、扣案海洛因一包其內之海洛因（驗餘淨重零點一三公克）屬
    第一級毒品，且係本件查獲之毒品，不問屬於犯人與否，爰
    依毒品危害防制條例第十八條第一項前段規定，均併予宣告
    沒收銷燬之（惟鑑驗耗罄之毒品既已滅失，自毋庸宣告沒收
    銷燬），又扣案之海洛因一包之外包裝為被告所有，用以包
    裹毒品海洛因，防其裸露、潮濕，便於攜帶施用，此據被告
    於本院審理時供明在卷，爰依刑法第三十八條第一項第二款
    規定，併予宣告沒收。
據上論斷，應依刑事訴訟法第二百七十三條之一第一項、第二百
九十九條第一項前段，毒品危害防制條例第十條第一項、第二十
三條第二項、第十八條第一項前段，刑法第十一條前段、第三十
八條第一項第二款，判決如主文。
本案經檢察官沈志成到庭執行職務。
中　　華　　民　　國　　96　　年　　9 　　月　　7 　　日
                  刑事第十五庭  審判長法　官  陳鴻清
                                      法  官  朱嘉川
                                      法  官  劉安榕
上列正本證明與原本無異。
如不服本判決，應於判決送達後十日內敘明上訴理由，向本院提
出上訴狀（應附繕本），上訴於臺灣高等法院。
                                      書記官  楊馥如
中　　華　　民　　國　　96　　年　　9 　　月　　10　　日
附錄本案論罪科刑法條全文：
毒品危害防制條例第10條
施用第一級毒品者，處六月以上五年以下有期徒刑。
施用第二級毒品者，處三年以下有期徒刑。
